臺灣臺北地方法院刑事判決
111年度訴字第46號
公  訴  人  臺灣臺北地方檢察署檢察官
被      告  鄭均彥


                    （現因本案於法務部矯正署臺北看守所羈押中）
選任辯護人  林祐增律師
            葉慶人律師
            楊偉毓律師
上列被告因違反毒品危害防制條例案件，經檢察官提起公訴（11
0年度偵字第24527號、110年度偵字第27707號），本院判決如下
：
　　主　　文
鄭均彥共同販賣第三級毒品，處有期徒刑柒年陸月；扣案如附表
編號1所示之物，均沒收銷燬之；未扣案之犯罪所得新臺幣壹仟
玖佰元沒收，於全部或一部不能沒收或不宜執行沒收時，追徵其
價額。
　　犯罪事實
一、鄭均彥明知愷他命、4-甲基甲基卡西酮均係毒品危害防制條
    例第2條第2項第3款所公告列管之第三級毒品，依法不得販
    賣、持有，竟與真實姓名年籍不詳、綽號「阿志」之成年男
    子共同意圖營利，基於販賣第三級毒品之犯意聯絡，由鄭均
    彥於不詳時、地，向真實姓名不詳之人取得不詳數量之愷他
    命及摻有4-甲基甲基卡西酮毒品粉末之果汁包（起訴意旨認
    被告僅取得含甲基甲基卡西酮粉末之果汁包，應予更正，詳
    理由欄貳、一、㈡、㈤），欲隨時伺機販賣予他人施用牟利，
    嗣由「阿志」先於民國110年8月13日下午11時11分許起至同
    年月15日凌晨1時40分許，以通訊軟體「微信」與其友人陳
    柏瑋聯繫販賣上開第三級毒品事宜，約定以新臺幣（下同）
    2,000元販賣第三級毒品愷他命1包（起訴意旨認係含第三級
    毒品甲基甲基卡西酮粉末之果汁包，應予更正，詳理由欄理
    由欄貳、一、㈡、㈥），並約定交易時間、地點後，由「阿志
    」指示鄭均彥駕駛車牌號碼000-0000號自用小客車（下稱本
    案車輛）至新北市○○區○○街00巷00弄0號旁之停車場（下稱
    本案停車場），鄭均彥於同年月15日凌晨1時55分許駕駛本
    案車輛抵達本案停車場後，指示陳柏瑋進入本案車輛右後座
    ，然因陳柏瑋感覺上開愷他命1包重量不對、價格過高，遂
    與鄭均彥進行議價，惟鄭均彥表示無法決定，陳柏瑋遂以微
    信撥打電話詢問「阿志」，由「阿志」指示鄭均彥以1包1,9
    00元之價格，販賣愷他命1包（約1公克）予陳柏瑋施用牟利
    ，鄭均彥交付愷他命1包（約1公克）予陳柏瑋，陳柏瑋當場
    支付1,900元予鄭均彥完成交易。嗣鄭均彥駕駛本案車輛，
    於同年月17日凌晨0時38分許，行經警方在臺北市大安區市
    民大道4段與光復南路交岔路口開設之臨檢點，為警實施臨
    檢盤查，經鄭均彥自願同意受搜索後，為警當場在本案車輛
    後座之紙袋內，扣得鄭均彥所有含4-甲基甲基卡西酮成分之
    果汁包314包（驗前總淨重約2,056.7公克、驗前總純質淨重
    約51.55公克），而查悉上情。
二、案經臺北市政府警察局大安分局報告臺灣臺北地方檢察署檢
    察官偵查起訴。
　　理    由
壹、證據能力
一、按被告以外之人於審判外之言詞或書面陳述，除法律有規定
    外，不得作為證據，刑事訴訟法第159條第1項定有明文。證
    人陳柏瑋於警詢中之證述，係被告以外之人於審判外所為之
    陳述，且被告鄭均彥及其辯護人爭執該陳述之證據能力，核
    無傳聞例外規定之適用，是證人陳柏瑋於警詢中之證述，應
    無證據能力。
二、證人即購毒者陳柏瑋於110年9月3日偵查中向檢察官具結所
    為之陳述，有證據能力：
　㈠按被告以外之人於偵查中向檢察官所為之陳述，除顯有不可
    信之情況者外，得為證據，刑事訴訟法第159條之1第2項明
    定。是以被告以外之人在檢察官偵查中經具結所為之陳述，
    原則上屬於法律規定為有證據能力之傳聞證據，於例外顯有
    不可信之情況，始否定其得為證據（最高法院110年度台上
    字第5443號裁判意旨參照）。證人陳柏瑋於偵查中向檢察官
    具結之陳述，本院審酌該偵查中陳述之外在環境與條件，並
    無顯有不可信之情況，且被告及其辯護人亦未釋明有何顯不
    可信之情況，依前開規定及說明，具有證據能力。
　㈡復本院已於審判期日使證人陳柏瑋到庭交互詰問，已為完足
    合法之證據調查，被告對質詰問權已受保障，自得作為本案
    判斷之依據。
三、其餘認定本案犯罪事實之非供述證據，復無違反法定程序取
    得之情形，亦得作為證據。
貳、實體部分：
一、認定犯罪事實所憑之證據及理由：
　　訊據被告鄭均彥固坦承於案發時駕駛本案車輛至本案停車場
    ，惟矢口否認有何販賣第三級毒品之犯行，辯稱：我於110
    年8月13日使用「Signal」通訊軟體與「！！」聯絡，想以1
    包200元之價格購買320包毒品咖啡包，但因錢不夠故分次拿
    貨，我跟「！！」約在案發時、地交易100包毒品咖啡包，
    「！！」指派證人陳柏瑋到場，案發時我將本案車輛駛入本
    案停車場，因本案車輛副駕駛座有放鞋盒，所以我要證人陳
    柏瑋坐本案車輛之後座，證人陳柏瑋由衣服和褲子間拿出由
    大夾鏈袋所裝之100包毒咖啡包給我，夾鏈袋外面再用白色
    塑膠袋包著，我有當下清點為100包毒咖啡包，並給證人陳
    柏瑋2萬元，並非我賣愷他命給證人陳柏瑋等語。惟查：
　㈠被告於110年8月15日凌晨1時55分許駕駛本案車輛抵達本案停
    車場，被告下車與陳柏瑋碰面後，由陳柏瑋坐上本案車輛之
    右後座，嗣陳柏瑋下車，被告駕駛本案車輛駛離本案停車場
    ；被告於同年月17日凌晨0時38分許，駕駛本案車輛行經警
    方在臺北市大安區市民大道4段與光復南路交岔路口開設之
    臨檢點，為警實施臨檢盤查，經被告自願同意受搜索後，為
    警當場在本案車輛後座之紙袋內，扣得被告所有含第三級毒
    品4-甲基甲基卡西酮成分之果汁包314包（驗前總淨重約2,0
    56.7公克、驗前總純質淨重約51.55公克，鑑定結果如附表
    編號1所示）乙節，為被告所不爭執（偵字第27707號卷【詳
    如卷宗對照表，下同】第18、19、22、44、45頁；偵字第24
    527號卷第14、15頁），核與證人陳柏瑋於偵查、審理中之
    證述（偵字第27707號卷第176至178頁、本院卷二第99至117
    頁）大致相符，並有110年8月15日本案停車場監視器翻拍照
    片16張（偵字第27707號卷第77至84頁）、臺北市政府警察
    局大安分局搜索扣押筆錄、扣押物品目錄表各1份、扣押物
    品清單2紙、扣案物照片13張、交通部民用航空航空醫務中
    心110年8月20日航藥鑑字第0000000號毒品鑑定書、內政部
    警政署刑事警察局110年11月18日刑鑑字第1100090481號鑑
    定書各1紙（偵字第27707號卷第161頁、偵字第24527號卷第
    21至25頁、31至37、161、162頁、本院卷一第51、59頁）在
    卷可參，上開事實應堪認定。
　㈡被告與阿志共同意圖營利，販賣第三級毒品愷他命予證人即
    購毒者陳柏瑋：
　⒈證人陳柏瑋於偵查、審理中結證前後一致，均稱以：我與阿
    志以微信通訊軟體聯繫交易愷他命1公克2,000元，我先傳送
    微信訊息詢問阿志「你那有菸嗎?」以詢問阿志那是否有愷
    他命，「菸」就是指愷他命，阿志傳送「1H2000、3H5700、
    5H9000」即為阿志欲販賣的愷他命價錢，阿志並詢問我在哪
    裡，我即提供我家樓下停車場的地址給阿志，確認好購買的
    愷他命數量和金額後，阿志才派司機即被告到本案停車場交
    易，被告駕駛本案車輛抵達本案停車場下車後，我有詢問被
    告是否為阿志，經被告稱是後，我與被告一同回本案車輛，
    我本來想坐本案車輛的副駕駛座，但被告要我坐本案車輛右
    後座，被告取出由夾鏈袋所裝的愷他命粉末1小包給我，但
    我感覺重量不對、價格過高，遂與被告議價，被告表示無法
    做決定後，我就撥打微信通訊軟體電話給阿志議價，微信對
    話中1分3秒的通話紀錄就是我打給阿志議價的通話，阿志同
    意降價為1,900元後，被告交付愷他命1公克給我，我支付1,
    900元給被告，被告將本案車輛駛離本案停車場後，我留在
    本案停車場將上開購入的愷他命捲菸抽掉後，方離開本案停
    車場等語（偵字第27707號卷第177、178頁、本院卷二第99
    至116頁）。
　⒉復比對證人陳柏瑋與阿志間之微信通訊軟體對話紀錄，證人
    陳柏瑋於110年8月13日下午11時11分許先詢問阿志：「你那
    有菸嗎？」，經阿志回覆「有喲」，證人陳柏瑋再詢問「多
    少」，經阿志於同日下午11時17分許回覆以「摩1H.2000、
    摩3H.5700、套5H.9000」等詞（偵字第27707號卷第74頁）
    。查，「菸」於毒品交易市場多為愷他命之暗語，此為本院
    辦理違反毒品危害防制條例案件職務上所知悉之事項，復經
    證人陳柏瑋證述在卷（本院卷二第114頁），又阿志於證人
    陳柏瑋詢問多少後，僅間隔約6分鐘，旋回覆以「摩1H.2000
    、摩3H.5700、套5H.9000」，顯係阿志回覆證人陳柏瑋該「
    菸」之價格為1公克2,000元、3公克5,700元、5公克9,000元
    ，而該價格亦與愷他命之市價甚為相符，且核與證人陳柏瑋
    偵查及審理中證稱上開對話紀錄為其詢問阿志是否有愷他命
    ，及阿志表示愷他命之價格為1公克2,000元等詞一致（本院
    卷二第99、105、114頁），故可認證人陳柏瑋證稱欲以2,00
    0元向阿志購買愷他命1公克等節可信。
　⒊再觀證人陳柏瑋與阿志間之微信通訊軟體對話紀錄（偵字第2
    7707號卷第74至76頁），阿志於110年8月13日下午11時29分
    許詢問證人陳柏瑋「大概會約哪」，經證人陳柏瑋於同日下
    午11時30分許回覆「我現在在中壢」，阿志則回覆其在新莊
    ，後續證人陳柏瑋與阿志相互詢問對方地點，復觀證人陳柏
    瑋於同年月14日上午12時22分傳送微信訊息以「靠邀，又錯
    過了」，可見阿志與證人陳柏瑋相互詢問對方地點，然皆剛
    巧所在地點不一致，嗣證人陳柏瑋於110年8月15日凌晨1時4
    0分許詢問阿志「在哪兒」，經阿志回覆「板橋」，證人陳
    柏瑋旋提供其所在地址為「光武街48巷47弄」，並接續於同
    日凌晨1時46分許傳送「47弄轉進來停車場」、「停車場進
    來右手邊地4台車」(按：「地」應為「第」之誤載)、「我
    在這等」，顯係證人陳柏瑋欲告知阿志其確切所在位置為本
    案停車場，甚且證人陳柏瑋再詢問阿志以「他開車嗎」，經
    阿志於同日凌晨1時53分許回覆「開車」，證人陳柏瑋再詢
    問阿志「車號」、「我這進來一台頭又大」、「不知道是不
    是」等詞。
　⒋是由上開微信通訊軟體對話文意前後對照，足見證人陳柏瑋
    與阿志聯繫購毒事宜後，相約在光武街48巷47弄旁之停車場
    即本案停車場交易愷他命，證人陳柏瑋在本案停車場等待阿
    志指派之人到場，又證人陳柏瑋並不知道阿志指派之人為何
    人，方屢以微信通訊軟體詢問阿志該人是否為開車、且詢問
    是否為駛入本案停車場之車輛，核與證人陳柏瑋於偵查及審
    理中證稱其為確認被告是否為阿志指示到場之人，曾詢問被
    告是否為阿志等詞（偵字第27707號卷第177頁、本院卷二第
    99、100、103、104頁）相符。足認證人陳柏瑋證稱與阿志
    聯繫購買1公克愷他命2,000元後，阿志遂指派司機即被告駕
    駛本案車輛至本案停車場，且被告下車後，證人陳柏瑋為確
    認被告是否為阿志指示到場之人，方詢問被告是否為阿志等
    節可信。
　⒌又觀證人陳柏瑋與阿志間之微信通訊軟體對話紀錄，於案發
    當日凌晨1時53分許確有通話紀錄1分3秒（偵字第27707號卷
    第76頁），又本案停車場之監視器翻拍照片（偵字第27707
    號卷第81至84頁）可見，被告駕駛本案車輛駛離本案停車場
    後，證人陳柏瑋確有於本案停車場使用產生煙霧之物品後方
    步行離去，可認證人陳柏瑋證稱其撥打微信通訊軟體與阿志
    議價後與被告交易愷他命，並於被告將本案車輛駛離本案停
    車場後，其在本案停車場將甫購入之愷他命捲菸抽掉後，方
    離開本案停車場等節可採。
　⒍再將上揭微信通訊軟體對話紀錄，互核比對案發時本案停車
    場之監視器翻拍照片16張（偵字第27707號卷第77至84頁）
    ，證人陳柏瑋於110年8月15日凌晨1時40分首次以微信通訊
    軟體提供其地址為「光武街48巷47弄」，並於同日凌晨1時4
    6分起至1時53分許以微信通訊軟體提供本案停車場之確切位
    置、詢問阿志該人是否開車後，被告駕駛之本案車輛旋於同
    日凌晨1時55分許抵達本案停車場，是比對證人陳柏瑋與阿
    志於微信通訊軟體相約並提供所在位置之時間為110年8月15
    日凌晨1時40分許、與被告駕駛之本案車輛於監視器畫面抵
    達本案停車場之時間為同日凌晨1時55分許，二者時間之間
    隔密接，僅至多約15分鐘餘，足認證人陳柏瑋證稱與阿志於
    微信通訊軟體相約於本案停車場交易後，被告旋經阿志之指
    示，駕駛本案車輛於案發時間如期到本案停車場與證人陳柏
    瑋交易愷他命等節可信，否則被告如何於深夜凌晨時分，碰
    巧知悉證人陳柏瑋與阿志於微信通訊軟體相約在本案停車場
    交易愷他命，又剛巧於陳柏瑋與阿志相約後僅15分鐘左右，
    旋駕駛本案車輛抵達本案停車場，甚且下車找尋證人陳柏瑋
    ，復不單僅與證人陳柏瑋在本案停車場碰面，更讓證人陳柏
    瑋坐上本案車輛右後座。
　⒎復販售毒品，罪重查嚴，行為人均以隱匿方式為之，且因無
    公定價格，復易因分裝而增減份量，每次買賣價量，常隨雙
    方關係深淺、資力、需求量及對行情之認知、來源是否充裕
    等因素，而異其標準，非可一概而論，是販賣者從價差、量
    差或品質差中牟利之方式雖異，然其意圖營利之販賣行為則
    無二致，此因毒品量微價昂，販賣者有利可圖，茍無利可圖
    ，豈願甘冒重典行事？（最高法院106年台上字第2875號判
    決意旨參照）。毒品危害防制條例第4條規定之販賣毒品罪
    ，係以行為人意圖營利而賣出毒品，為其要件；與販賣規模
    、動機無涉；至於其實際上是否因而獲利，以及所獲之利益
    究竟是來自價差、量差或品質異差，均非所問（最高法院10
    9年度台上字第2632號判決意旨參照）。本案被告與購毒者
    陳柏瑋並非至親，毒品交易亦屬有償，倘非有利可圖，自無
    甘冒觸犯重罪之風險而特意有償交付第三級毒品愷他命之理
    ，是被告共同販賣第三級毒品以營利之意圖甚明。
　⒏綜上，足認被告與阿志共同意圖營利，基於販賣第三級毒品
    愷他命之犯意聯絡，被告經阿志之指示駕駛本案車輛至本案
    停車場以1,900元販賣愷他命1公克予證人陳柏瑋乙節，堪可
    認定。
　㈢被告雖辯稱：其固有於案發時間駕駛本案車輛至本案停車場
    ，然係因其於110年8月13日使用「Signal」通訊軟體與「！
    ！」聯絡，欲以1包200元購買320包毒品咖啡包，但因被告
    錢不夠，欲分次拿貨，經「！！」指示證人陳柏瑋在本案停
    車場交易，因本案車輛副駕駛座有放鞋盒，故被告指示證人
    陳柏瑋坐本案車輛之後座，證人陳柏瑋由衣服和褲子中間拿
    出一袋100包毒咖啡包給被告，100包毒品咖啡包是由一個大
    夾鏈袋所裝，夾鏈袋外面再用一個白色塑膠袋包著，被告有
    當下清點為100包毒咖啡包，並給證人陳柏瑋2萬元，並非被
    告賣愷他命給證人陳柏瑋等語（偵字第27707號卷第17至19
    、36、45、46頁）：
　⒈然此部分均未經被告提出證據佐證；又依被告所述，以白色
    塑膠袋及大夾鏈袋所裝之100包毒咖啡包體積應非微小，若
    證人陳柏瑋衣服和褲子間真有夾帶100包毒咖啡包，則其衣
    褲間應會因100包毒咖啡包之體積而隆起，然觀本案停車場
    之監視器翻拍照片16張，難認證人陳柏瑋衣褲間夾帶有100
    包毒咖啡包，又觀諸證人陳柏瑋與阿志間之微信通訊軟體對
    話紀錄，其對話時間與本案相近，而對話內容亦均顯示證人
    陳柏瑋係欲向阿志購買愷他命，均已詳如前述，是被告辯稱
    其向證人陳柏瑋購買100包毒咖啡包等詞，不足採信。
　⒉再者，被告於警詢中原辯稱：扣案之314包果汁包為其於110
    年8月14日夜間22時在新北市板橋殯儀館（新北市○○區○○路0
    00號）旁，因1名陌生男子向其攀談兜售，故被告向該男子
    以1包200元代價購買320包毒品果汁包，其中幾包業經被告
    施用等詞（偵字第24527號卷第16頁）；復於警詢中改稱：
    扣案之314包果汁包係其欲施用而分次向「！！」以1包200
    元購入，共分3次取貨，第2次取貨即為證人陳柏瑋經「！！
    」指派至本案停車場交易等詞（偵字第24527號卷第66、70
    、86頁、偵字第27707號卷第16至19、44至47頁），是被告
    所辯前後不一，復無證據可佐，難以採信。
　⒊甚且，被告於案發後2日即110年8月17日偵查、本院訊問中陳
    稱：因壓力大、心情不好，故每日施用20至30包毒果汁包，
    剛做工地臨時工2週，日薪1,000元至1,300元不等，1週最多
    4日有工作，收入約2萬多元，做工地臨時工之前無業，生活
    開銷來源為家人1個月匯款3,000至5,000元資助，被告係向
    朋友借錢而以6萬4,000元購入320包毒果汁包，因怕家人發
    現會報警，故將施用後所剩之314包果汁包放車上等詞（偵
    字第24527號卷第84、85、98、99頁）。然依被告所辯，僅
    因心情不好，竟須每日施用數量高達20至30包毒果汁包，該
    每日施用之數量已難盡信；再者，被告既於案發時甫從事臨
    時工2週，收入僅約2萬多元，前係無業，由家人1個月匯款3
    ,000至5,000元資助生活開銷，可認被告於案發時經濟狀況
    拮据，惟衡情若被告經濟狀況拮据，甚且須由家人資助生活
    開銷，若非有利可圖，怎會不惜向他人借錢以約其收入3倍
    高之鉅額，購入數量甚鉅之320包毒果汁包，並不畏員警臨
    檢之風險將314包毒果汁包放置車上?可認被告前開所辯，不
    足採信。
　㈣辯護人雖為被告辯護以：遭查扣物品僅有果汁包，均未扣得
    愷他命；且被告係為協助員警查緝上游，方於第2次警詢時
    主動供出上游，倘被告確係販毒之人，怎會於員警臨檢時主
    動揭露對己不利之事實，而由員警循線查獲本案；本案僅有
    證人陳柏瑋之指述，復本案停車場全無照明之下，證人陳柏
    瑋怎可能立刻發現重量不對而有議價之過程，是證人陳柏瑋
    之證詞為臨訟杜撰，且無證據可證被告與阿志間之關聯性，
    亦未從被告手機內查得與販毒相關之證據等詞。然查：
　⒈被告係於案發後2日，即110年8月17日凌晨0時38分許，方為
    警攔查而扣得314包果汁包，業如前述，既與案發時已間隔2
    日，自非必能從本案車輛扣得愷他命，查，縱案發後旋為警
    攔查，亦可能因愷他命販售完畢而未能扣得愷他命，何況本
    案係事隔2日後方為警查獲，是辯護人所辯未扣得愷他命，
    而推論被告未販售愷他命等詞，自屬無據。
　⒉復被告為警攔查後，係為減輕刑責而於第2次警詢供出上游等
    情，既亦為辯護人審理中所陳（本院卷二第125頁），則被
    告自非為供出對己不利之事實而提供購毒來源，又本案未因
    被告供述而查獲其他正犯或共犯，反因被告之供述而查獲本
    案實則被告為販毒者，有臺北市政府警察局大安分局111年7
    月22日北市警安分刑字第1113017009號函文可佐（本院卷二
    第25頁），縱被告供出上游時，未料想得到嗣為警查獲本案
    ，亦非能由嗣後檢警查證結果，反推被告若販毒，自不會供
    出對其不利之詞，是此部分所辯，亦無足採信。
　⒊本案除證人陳柏瑋證述外，復有其餘補強證據可佐，均經認
    定如前述，是辯護人辯稱僅有證人陳柏瑋證述、無被告與阿
    志間之關聯性證據、未查得被告販毒事證等詞，不足採信。
    又本案停車場監視器照片16張（偵字第27707號卷第77至84
    頁），均可見本案停車場於案發時有照明，是辯護人辯稱既
    無照明，證人陳柏瑋不可能立刻發現重量不對而有議價之過
    程等詞，亦無足採信。
　㈤起訴意旨固認被告係向真實姓名不詳、「Signal」通訊軟體
    暱稱「!!」之成年男子，以1包200元購入摻有4-甲基甲基卡
    西酮毒品粉末之果汁包共320包等節，然依卷內證據，無法
    認定被告係分別由不同來源取得愷他命及摻有4-甲基甲基卡
    西酮毒品粉末之果汁包，依罪疑惟輕原則，僅認被告係由同
    一來源取得不詳數量之愷他命及摻有4-甲基甲基卡西酮毒品
    粉末之果汁包，併予敘明。
　㈥另起訴意旨認被告係共同販賣4-甲基甲基卡西酮毒品粉末之
    果汁包予證人陳柏瑋，然依上述理由欄貳、一、㈡；㈣、⒈之
    說明，可認被告係共同販賣愷他命予證人陳柏瑋。又此部分
    與起訴犯罪事實之販賣對象均為證人陳柏瑋、犯罪日時均為
    110年8月15日凌晨1時55分許、處所均為本案停車場等屬同
    一性之範圍內，復審理中業經本院告知當事人並供其等表示
    意見（本院卷二第124至126頁），是本院自得更正起訴犯罪
    事實（含起訴意旨之被告販賣前持有第三級毒品純質淨重5
    公克以上行為、意圖販賣而持有第三級毒品之行為、共同販
    賣第三級毒品部分）認定審理。又愷他命與含有4-甲基甲基
    卡西酮毒品粉末之果汁包均屬第三級毒品，自無變更起訴法
    條之問題，併予敘明。
　㈦綜上所述，被告及其辯護人前揭辯解，無非卸責之詞，不足
    採信，本案事證明確，被告犯行堪以認定，應依法論科。
二、論罪科刑
　㈠論罪：
　⒈愷他命、4-甲基甲基卡西酮均係毒品危害防制條例第2條第2
    項第3款所列之第三級毒品，依法不得販賣。被告與阿志共
    同意圖營利，基於販賣第三級毒品之犯意聯絡，由阿志與購
    毒者陳柏瑋聯繫購買愷他命事宜後，被告經阿志之指示至本
    案停車場交付愷他命1公克予證人陳柏瑋，證人陳柏瑋並支
    付1,900元予被告，是核被告所為，係犯毒品危害防制條例
    第4條第3項之販賣第三級毒品罪。
　⒉被告販賣前意圖販賣而持有第三級毒品、持有第三級毒品純
    質淨重5公克以上行為之低度行為，均為販賣之高度行為所
    吸收，不另論罪。
　⒊被告與共犯阿志就本案販賣愷他命犯行有犯意聯絡及行為分
    擔，應依刑法第28條論以共同正犯。
　㈡量刑：
　　爰以行為人之責任為基礎，審酌被告明知毒品成癮性、濫用
    性及社會危害性強烈，對個人及社會之危害至深且廣，易滋
    長衍生性之財產、暴力、組織及槍砲等犯罪，仍漠視國家杜
    絕毒品犯罪之禁令與嚴刑，竟與阿志為共同販賣第三級毒品
    之犯行，助長施用毒品行為，並戕害國民身心健康，危害社
    會、國家健全發展，所為實屬不該，應予非難。且被告始終
    否認犯罪，犯後態度難認良好，併考量本案毒品種類、數量
    、次數，兼衡其犯罪動機、目的及手段、犯行分擔之角色、
    犯罪情節、所生損害，暨被告自陳其高中肄業之智識程度、
    之前均打工、無須扶養之人之家庭生活與經濟狀況（本院卷
    二第127頁）等一切情狀，量處如主文所示之刑。
三、沒收
 ㈠扣案如附表編號1所示之物，係屬違禁物，不問屬於被告與否
   ，均依刑法第38條第1項規定宣告沒收；至因鑑驗用罄部分，
   既已滅失，自毋庸併予宣告沒收，而包裹上揭毒品之包裝袋3
   14只，因難以與毒品完全析離，亦無析離之實益，應視同該
   等毒品本身，一併沒收之。
 ㈡扣案如附表編號2所示之物，固係被告所有，然依卷內證據，
   無從認本案販賣毒品犯行係透過被告所有之行動電話聯繫，
   是無證據可證附表編號2所示之物與本案犯行有關，自無從於
   本案宣告沒收。
 ㈢被告販賣毒品收取之價金1,900元，為被告所有之犯罪所得，
   未據扣案，應依刑法第38條之1第1項前段、第3項宣告沒收，
   並於全部或一部不能沒收或不宜執行沒收時，追徵其價額。
據上論斷，應依刑事訴訟法第299條第1項前段，判決如主文。
本案經檢察官王鑫健提起公訴，檢察官葉惠燕到庭執行職務。 
中　　華　　民　　國　　111 　年　　9 　　月　　27　　日
　　　　　　　　　刑事第十八庭  審判長法　官  宋雲淳　
　　　　　　　　　                    法  官  范雅涵
　　　　　　　　　                    法  官  陳盈呈
上正本證明與原本無異。
如不服本判決應於收受送達後20日內向本院提出上訴書狀，並應
敘述具體理由；其未敘述上訴理由者，應於上訴期間屆滿後20日
內向本院補提理由書（均須按他造當事人之人數附繕本）「切勿
逕送上級法院」。因疫情而遲誤不變期間，得向法院聲請回復原
狀。
                                      書記官  劉麗英
中　　華　　民　　國　　111 　年　　9 　　月　　28　　日
附錄本案論罪科刑法條全文
毒品危害防制條例第4條
製造、運輸、販賣第一級毒品者，處死刑或無期徒刑；處無期徒
刑者，得併科新臺幣3千萬元以下罰金。
製造、運輸、販賣第二級毒品者，處無期徒刑或10年以上有期徒
刑，得併科新臺幣1千5百萬元以下罰金。
製造、運輸、販賣第三級毒品者，處7年以上有期徒刑，得併科
新臺幣1千萬元以下罰金。
製造、運輸、販賣第四級毒品者，處5年以上12年以下有期徒刑
，得併科新臺幣5百萬元以下罰金。
製造、運輸、販賣專供製造或施用毒品之器具者，處1年以上7年
以下有期徒刑，得併科新臺幣1百5十萬元以下罰金。
前五項之未遂犯罰之。
附表：
編號 扣案物品 數量 鑑定結果（出處：內政部警政署刑事警察局110年11月18日刑鑑字第1100090481號鑑定書，偵字第24527號卷第161、162頁） 備註 1 毒品果汁包（含無法離析之包裝袋314只） 314包 一、編號1至164 1.編號1至164，經檢視均為米色外包裝，外觀型態均相似。 2.驗前總淨重為1042.83公克。 3.隨機抽取編號122鑑定，經檢視內含黃色粉末，淨重7.04公克，取1.07公克鑑定用罄。 4.檢出第三級毒品「4-甲基甲基卡西酮」成分，純度約3%，推估編號1-164含第三級毒品驗前總純質淨重為31.28公克。 二、編號A1至A150 1.編號A1至A150，經檢視均為藍/白色外包裝，外觀型態均相似。 2.驗前總淨重1013.87公克。 3.隨機抽取編號A131鑑定，經檢視內含紫色粉末，淨重6.83公克，取1.09公克鑑定用罄。 4.檢出第三級毒品「4-甲基甲基卡西酮」成分，純度約2%，推估編號A1-A150含第三級毒品驗前總純質淨重為20.27公克。 驗前總淨重約2,056.7公克（1042.83＋1013.87）、驗前總純質淨重約51.55公克（31.28＋20.27） 2 IPHONE廠牌行動電話 1支   
卷宗對照表：　　　
卷宗名稱 簡稱 臺灣臺北地方檢察署110年度偵字第27707號卷 偵字第27707號卷 臺灣臺北地方檢察署110年度偵字第24527號卷 偵字第24527號卷 臺灣臺北地方檢察署110年度查扣字第1629號卷 查扣卷一 臺灣臺北地方檢察署110年度查扣字第1962號卷 查扣卷二 臺灣臺北地方檢察署110年度聲延押字第64號卷 聲延押卷 臺灣臺北地方法院110年度聲羈字第219號刑事卷宗 聲羈卷一 臺灣臺北地方法院110年度聲羈字第266號刑事卷宗 聲羈卷二 臺灣臺北地方法院110年度偵聲字第322號刑事卷宗 偵聲卷 臺灣臺北地方法院111年度訴字第46號刑事卷宗(卷一) 本院卷一 臺灣臺北地方法院111年度訴字第46號刑事卷宗(卷二) 本院卷二